臺灣板橋地方法院民事判決　　　　　　100年度簡上字第161號
上　訴　人　王秀鑾
被　上訴人　范仕麗
　　　　　　張再春
兼 上 一人
訴訟代理人　張志昂
上列當事人間請求損害賠償事件，上訴人對於民國100 年6 月8
日本院板橋簡易庭100 年度板簡字第170 號第一審判決提起上訴
，上訴人並為訴之追加，經本院於100 年11月8 日言詞辯論終結
，判決如下：
    主    文
上訴及追加上訴均駁回。
第二審訴訟費用由上訴人負擔。
    事實及理由
壹、程序方面
    對於簡易程序之第一審裁判，得上訴或抗告於管轄之地方法
    院，其審判以合議行之。當事人於前項上訴程序，為訴之變
    更、追加或提起反訴，致應適用通常訴訟程序者，不得為之
    ，民事訴訟法第436 條之1 第1 、2 項定有明文。經查：上
    訴人於原審起訴請求被上訴人應賠償精神慰撫金新臺幣（下
    同）500,000 元之損害賠償額，及自民國99年11月5 日起至
    清償日止，按年息5 ％計算之之法定遲延利息，嗣上訴後擴
    張請求550,000 元，及自99年11月5 日起至清償日止，按年
    息5 ％計算之法定遲延利息，此部分擴張已超過簡易程序50
    0,000 元之規定，致應改行通常訴訟程序，參酌前揭說明，
    上訴人此部分之追加，應不合法，不應准許，合先陳明。
貳、實體方面
一、上訴人起訴主張略以：
  (一)被上訴人范仕麗、張志昂、張再春等人10幾年來長期騷擾上
    訴人，包括被上訴人范仕麗與其越南同胞多次在上訴人主臥
    室外聊天致其無法入睡，並曾於上訴人至陽台曬衣服時瞪伊
    、假裝抽香菸燻伊，甚而故意假裝抽化糞池而未蓋池蓋兩天
    。另被上訴人范仕麗更於去年趁上訴人倒完垃圾經過渠等廚
    房外時，辱罵上訴人是豬，於98年下半年復故意將掃把弄倒
    發出聲響吵醒上訴人，更吐口水在其身上及左手臂，並於99
    年間趁上訴人在房間休息假裝作菜，拿刀子在木板上大力敲
    ，而被上訴人張志昂去年亦曾拿電蚊拍在家假裝電蚊，製造
    噪音。
  (二)又被上訴人張志昂、張再春為范仕麗之雇主，渠等對於范仕
    麗前揭不法行為應加以規範，然渠等未加以管制，致上訴人
    長達3 、4 個月無法休息，引起胃痛，胸痛、胸悶、排便不
    正常等情，並導致其記憶力衰退，精神受打擊，身心受創而
    影響工作能力，爰依侵權行為之法律關係提起本件訴訟，並
    請求被上訴等人連帶賠償伊精神損害等語。
二、被上訴人等人則以：兩造從未來往，渠等根本不清楚上訴人
    之背景，其所述均非事實。又被上訴人家裡院子蚊子很多，
    遂使用電蚊拍，均屬合理使用範圍。上訴人嗣於98年7 月31
    日19時45分許，在新北市○○區○○路72號前，竟趁被上訴
    人范仕麗出門倒垃圾之際，持辣椒水噴灑其雙眼，致被上訴
    人范仕麗受有雙眼角膜糜爛及左眼麥粒腫等傷害，業經檢察
    官申請簡易處刑，然被上訴人范仕麗未提出民事賠償訴訟，
    今上訴人卻扭曲事實，被告等人並無任何不法侵權行為等語
    置辯。
三、原審判決上訴人之訴為無理由，而為上訴人全部敗訴之判決
    ，上訴人不服提起本件上訴，而為上訴聲明：原判決廢棄；
    被上訴人應給付上訴人500,000 元之損害賠償金（追加部分
    程序不合法已如前述），及自99年11月5 日起至清償日止，
    按年息5 ％計算之法定遲延利息。被上訴人答辯聲明則如主
    文第1 項所示。
四、本院之判斷：
  (一)按因故意或過失，不法侵害他人之權利者，負損害賠償責任
    。故意以背於善良風俗之方法，加損害於他人者亦同；數人
    共同不法侵害他人之權利者，連帶負損害賠償責任；民法第
    184 條第1 項、第185 條固分別定有明文。又當事人主張有
    利於己之事實者，就其事實有舉證之責任，民事訴訟法第27
    7 條前段定有明文。而因侵權行為所生之損害賠償請求權，
    以有損害之發生，及行為人有故意或過失不法侵害他人權利
    之事實外，並以二者之間有相當因果關係為其成立要件，若
    其行為並無不法，或其行為並無故意或過失，即無賠償之可
    言。是倘行為人否認有侵權行為，即應由請求人就此利己之
    事實舉證證明，若請求人先不能舉證以證實自己主張之事實
    為真實，則行為人就其抗辯事實即令不能舉證，或所舉證據
    尚有瑕疵，亦應駁回請求人之請求（最高法院82年度台上字
    第267 號裁判要旨參照）。
  (二)本件上訴人主張被上訴人范仕麗、張志昂故意分別為「瞪伊
    、抽香菸燻伊，抽化糞池未蓋蓋子、辱罵伊是豬，將掃把弄
    倒發出聲響、向其吐口水、拿刀子及電蚊拍製造噪音」等侵
    權行為；被上訴人張志昂、張再春為被上訴人范仕麗之雇主
    未加管制，導致上訴人受有「胃痛，胸痛、胸悶、排便不正
    常、記憶力衰退、精神受打擊、身心受創影響工作能力」等
    損害，然此均為被上訴人等人所否認，並以前詞置辯。是以
    ，參酌前揭說明，上訴人自應就被上訴人等人客觀上構成侵
    權行為之事實，及其主觀上具有故意或過失致上訴人受有損
    害及相當因果關係等節，負舉證責任。惟查，上訴人雖於原
    審提出名片、照片及醫療費單據資料為證，然此均無法證明
    上訴人所主張之上開關於被上訴人等有不法侵權行為之主張
    ，此外上訴人於本院歷審審理中，自始均未就前揭有利於己
    之事實提出其他積極事證供本院審酌，揆諸前揭說明，自難
    認上訴人已善盡舉證責任，上訴人既未證明被上訴人等人有
    何不法侵權行為，是其遽以請求被上訴人賠償精神賠償500,
    000 元及其法定遲延利息，應不足採。
五、綜上所述，上訴人依侵權行為損害賠償之法律關係，請求被
    上訴人等人應連帶給付其500,000 元之精神損害賠償，及自
    99 年11 月5 日起至清償日止，按年息5 ％計算之法定遲延
    利息，為無理由，應予駁回。原審為上訴人敗訴之判決，與
    法並無不合。上訴意旨指摘原判決不當，求予廢棄改判，為
    無理由，應予駁回。
六、本件事證已臻明確，兩造其餘主張、陳述及所提之證據，經
    本院審酌後認與判決結果不生影響，爰不逐一論列，附此敘
    明。
七、據上論結，本件上訴為無理由，依民事訴訟法第436條之1第
    3 項、第449條第1項、第78條，判決如主文。
中    華    民    國    100     年    11    月   22   日
                  民事第二庭  審判長法  官  張紫能
                                    法  官  黃繼瑜
                                    法  官  吳振富
以上正本係照原本作成。
本判決不得上訴。
中    華    民    國    100     年    11    月   22   日
                                    書記官  吳語杰